【裁判字號】    90,抗國,17
【裁判日期】    900927
【裁判案由】    國家賠償
【裁判全文】
臺灣高等法院民事裁定  九十年度抗國字第一七號
    抗  告  人  甲○○
右抗告人因與相對人聯合勤務總司令部軍務署、國防部人事參謀次長室、陸軍總司令
部人事署等間請求國家賠償事件，對於中華民國九十年八月十四日臺灣臺北地方法院
九十年度國字第一一號所為裁定提起抗告，本院裁定如左：
抗告駁回。
抗告訴訟費用由抗告人負擔。
一、按國家賠償法請求國家賠償損害時，應先以書面向賠償義務機關請求之，又該書
    面應載明請求權人之姓名、住所，請求賠償之事實、理由及證據，請求賠償之金
    額或回復原狀之內容，並由請求權人簽名或蓋章；另於起訴時應提出該機關逾期
    不協議、協議不成立或拒絕賠償之證明文件，此為訴權存在必備要件，如未依此
    規定辦理，而逕向法院提起損害賠償之訴，繫屬法院應依民事訴訟法第二百四十
    九條第一項第六款規定，以其起訴不備其他要件裁定駁回其訴，國家賠償法第十
    條第一項及同法施行細則第十七條第一項、第三十七條、法院辦理國家賠償事件
    應行注意事項第四點均定有明文。
二、抗告人於原法院起訴意旨略以：伊於民國三十八年六月被胡璉兵團捉去當兵在大
    陸四處打土匪，之後撤退由汕頭轉金門參加古寧頭戰役，嗣於三十九年冬回歸台
    灣在宜蘭大坡服役，伊在軍中表現優異，深得長官嘉勉，詎退役後，屢向相對人
    等相關單位申請核發退伍證明書皆遭拒絕，致使伊無法依退伍證明書聲請榮民證
    享有榮民退伍應有之待遇，為此請求相對人賠償伊五十年來因戰爭所受傷害後遺
    症所負擔醫療費、生活費及授田證所應得權利計新台幣三百萬元等語。
三、惟查查抗告人雖曾以「申請核發視同退伍證明書」為由，向相對人陸軍總部司令
    部人事署、國防部人事參謀次長室及總統府等機關陳情，並經陸軍總部司令部人
    事署、國防部人事參謀次長室函覆礙於抗告人無法提出相關軍人服役證明資料，
    無法憑以核發等情，有抗告人所提陸軍總司令部人事署簡便行文表、書函、國防
    部人事參謀次長室函（原法院卷第十二頁至第十四頁正反面、第二六頁正反面、
    第四五頁）附卷可稽，惟該等函文均無法證明抗告人確曾向賠償義務機關請求國
    家賠償，遭拒絕賠償，或協議不成立，抗告人復無法補正賠償義務機關逾期不協
    議、協議不成立或拒絕賠償之證明文件，則其逕向原法院提起本件國家賠償之訴
    ，依首揭意旨所示，難認為合法，從而，原法院以抗告人起訴不備其他要件，於
    法不合為由，裁定駁回，核無違誤。抗告意旨僅泛言：伊提不出證明文件，係因
    相關單位積壓公文二年多，並稱伊未檢附軍職，乃拒不回覆所致云云，指摘原裁
    定不當，難認有理由，應予駁回。
四、據上論結，本件抗告為無理由，依民事訴訟法第四百九十二條第二項、第九十五
    條、第七十八條，裁定如主文。
中      華      民      國    九十      年      九      月    二十七    日
                                臺灣高等法院民事第十七庭
                                    審判長法  官  鄭  雅  萍
                                          法  官  呂  太  郎
                                          法  官  許  文  章
右正本係照原本作成。
不得再抗告。
中      華      民      國    九十      年      十      月      四      日
                                          書記官  陳  明  俐


司法院資訊處製作；財團法人民間司法改革基金會備份。
